【裁判字號】    89,易,2844
【裁判日期】    890929
【裁判案由】    竊盜
【裁判全文】
臺灣臺中地方法院刑事判決                        八十九年度易字第二八四四號
    公  訴  人  臺灣台中地方法院檢察署檢察官
    被      告  甲○○
右列被告因竊盜案件，經檢察官提起公訴（八十九年度偵字第一一八八三號），本院
判決如左：
    主  文
甲○○竊盜，處有期徒刑肆月。扣案之鑰匙壹支沒收。
    事  實
一、甲○○係大陸香港地區人民，於民國七十九年間以觀光名義來台，逾期居留至今
    ，竟意圖為自己不法之所有，於八十九年六月二十七日十七時許，在台中縣潭子
    鄉○○路○段三三二巷內，以其所有之鑰匙一支竊取乙○○所有停放在該處之車
    號：ＳＲＱ－四二０號機車，於得手後供己騎用。嗣於八十九年七月十二日十三
    時五十分許，甲○○騎乘該輛機車行經台中縣大雅鄉○○路時，為警查獲，並扣
    得其所有竊取該輛機車所用之鑰匙一支。
二、案經台中縣警察局移送臺灣臺中地方法院檢察署檢察官偵查起訴。
    理  由
一、訊據被告甲○○固坦承於八十九年六月二十七日十七時許，在台中縣潭子鄉○○
    路○段三三二巷內，曾坐在該輛ＳＲＱ－四二０號機車上，惟矢口否認竊取該輛
    機車之犯行，辯稱：被告於當天上午託莊明裕（業經檢察官不起訴處分確定）出
    售手機，而共乘一部機車前往台中縣潭子鄉，惟莊明裕將得款花用完畢，且其等
    共乘之機車汽油用盡，莊明裕遂於前開時地提議竊取機車，經其同意後，莊明裕
    即獨自竊取該輛機車，並於得手後交其騎乘回家，其絕無竊盜之犯行云云。經查
    ：
    (一)車號ＳＲＱ－四二０號機車係乙○○所有，於八十九年六月二十七日十七時許
      ，在台中縣潭子鄉○○路○段三三二巷十五號失竊，乙○○於同日十八時許向
      台中縣警察局豐原分局潭子分駐所報案；嗣於八十九年七月十二日十三時五十
      分許，被告騎乘該輛機車行經台中縣大雅鄉○○路時，為警查扣，其後發還乙
      ○○等事實，業據被害人乙○○指訴甚詳，並有「車輛竊盜、車牌失竊資料個
      別查詢報表－查詢車輛認可資料」、贓物認領保管單各一件附卷可稽。
    (二)又被告於八十九年七月十二日警訊時供稱：此輛機車約係一個多星期前某日下
      午，在台中縣潭子鄉○○路○段三三二巷內與莊明裕所共同竊取，其並以扣案
      之該支鑰匙騎走機車等語，此有其警訊筆錄在卷可查；核與前開ＳＲＱ－四二
      ０號機車失竊之時地，大致相符，其自白堪信屬實。
    (三)而莊明裕並未與被告共犯，業據檢察官查明後，另行不起訴處分確定，有處分
      書在卷可按，則被告於本院審理時所辯未竊取該輛機車，乃莊明裕所為云云，
      即難採信。從而，本件事證明確，被告竊盜之犯行，堪以認定。
二、核被告所為，係犯刑法第三百二十條第一項之竊盜罪。爰審酌被告犯罪之目的、
    動機、手段、方法、所生危害及犯後態度等一切情狀，量處如主文所示之刑。扣
    案之鑰匙一支係被告所有，用以竊取該輛機車之物，業據被告於警訊時供明，爰
    依刑法第三十八條第一項第二款之規定，併予宣告沒收。
據上論斷，應依刑事訴訟法第二百九十九條第一項前段，刑法第三百二十條第一項、
第三十八條第一項第二款，罰金罰鍰提高標準條例第一條前段，判決如主文。
中      華      民      國      八十九      年    九    月    二十九    日
                                        法  官    莊  深  淵
右正本證明與原本無異。
如不服本判決，應於送達後十日內向本院提出上訴狀（須附繕本），上訴於台灣高等
法院台中分院。
                                        書記官
中      華      民      國      八十九      年    十    月      二      日
附錄論罪科刑法條
刑法第三百二十條第一項：
意圖為自己或第三人不法之所有，而竊取他人之動產者，為竊盜罪，處五年以下有期
徒刑、拘役或五百元以下罰金。


司法院資訊處製作；財團法人民間司法改革基金會備份。
